【裁判字號】    99,聲再,20
【裁判日期】    990614
【裁判案由】    聲請再審
【裁判全文】
臺灣板橋地方法院刑事裁定              99年度聲再字第20號
聲  請  人  甲○○
即受判決人
上列聲請人因詐欺案件，對於中華民國99年4 月22日本院98年度
簡上字第1483號第二審確定判決聲請再審，本院裁定如下：
    主    文
再審之聲請駁回。
    理    由
一、聲請意旨詳如附件再審聲請狀。
二、按法院認為聲請再審之程序違背規定者，應以裁定駁回之；
    又聲請再審應以再審書狀敘述理由，附具原判決之繕本及證
    據，提出於管轄法院為之，刑事訴訟法第433 條、第429 條
    分別定有明文。次按再審程序對於不合法律上之程式，並無
    準用刑事訴訟法第三編有關上訴之規定，自難謂聲請再審之
    訴訟程式之欠缺，法院應先命補正，且刑事訴訟法對於不合
    法定程式之再審聲請，並無應定期間先命其補正之規定，亦
    非在抗告程序中所得補正，最高法院71年台抗字第337 號判
    例、88年度台抗字第416 號裁定意旨可資參照。
三、經查：
  (一)聲請人所涉幫助詐欺犯行，業經本院於民國98年7 月31日以
    98年度簡字第4949號判處有期徒刑3 月，復經本院於98年4
    月22日以98年度簡上字第1483號駁回上訴而確定等情，此有
    前開判決書及臺灣高等法院被告前案紀錄表各1 件在卷可稽
    ，並經本院調取前開案件卷宗核閱無誤。
  (二)聲請人雖以前揭理由聲請再審，惟其除提出聲請再審狀及附
    具原判決之繕本外，並未附具相關證據。是其聲請再審之程
    序顯於法未合，依上述說明，無庸命聲請人補正，應逕以裁
    定駁回之。
  (三)聲請人雖主張於97年10月31日將所有存摺、密碼、提款卡快
    遞予李代書，嗣於97年11月1 日因多次去電無法取得聯繫，
    乃立即向渣打銀行客服中心辦理帳戶掛失，而請求法院調查
    相關掛失紀錄，以證明聲請人提供帳戶資料並無預知帳戶將
    遭不法利用，即聲請人與詐騙集團並無詐欺之共同認識云云
    。
  1.然按刑事訴訟法第420 條第1 項第6 款所謂「發現確實之新
    證據」，係指該證據於事實審法院判決前業已存在，為法院
    、當事人所不知，不及調查斟酌，至其後始行發現；若判決
    前已經當事人提出或聲請調查之證據，經原法院捨棄不採者
    ，即非新證據，且就證據本身形式觀察，固不以絕對不須經
    過調查程序為條件，但必須顯然可認為足以動搖原有罪之確
    定判決，而為受判決人無罪、免訴、免刑或輕於原判決所認
    罪名之判決者為限。亦即該「新證據」須可認為確實具有足
    以動搖原確定判決，而對受判決人為更有利判決之「確實性
    」外；尚須具備該證據係在事實審法院於判決前已存在，因
    未經發現，不及調查斟酌，或審判時未經注意，至其後始行
    發現之「嶄新性」特質，二者均屬不可或缺。
  2.查聲請人係以發現確實之新證據，即請求調查相關渣打銀行
    掛失紀錄而聲請再審，然該證據係於原審判決前即已存在，
    為聲請人所明知，並於原審判決前經聲請人聲請調查，而經
    原審法院捨棄不採之證據，故已不具備「嶄新性」之要件。
    另按一般社會生活經驗，銀行存摺、提款卡、提款密碼乃係
    個人理財之重要工具，當會妥善保管，若遭詐騙，衡情應會
    立即報警處理；惟聲請人發現有異後，竟未報警，顯與常情
    相悖；又縱使聲請人確有向渣打銀行客服中心辦理帳戶掛失
    ，亦無法證明聲請人並非係為圖卸責之所為，是聲請人提出
    之上開證據，即不足據為有利之認定，且難認有何足以動搖
    原審有罪判決認定，亦不符合「確實性」之要件。是聲請人
    所提出之證據，顯皆不符刑事訴訟法第420 條第1 項第6款
    所謂得據以提出再審之「確實新證據」。
四、綜上，聲請人對原確定判決聲請再審，未附具相關證據，其
    聲請再審之程序顯然違背規定，復不具備再審理由，自應依
    法駁回其再審之聲請。
五、末按刑法第339 條之詐欺罪，經第二審判決者，不得上訴於
    第三審法院；不得上訴於第三審法院之案件，其第二審法院
    所為裁定，不得抗告，刑事訴訟法第376 條第4 款、第405
    條分別定有明文。本件聲請人所犯刑法第339 條之罪，依刑
    事訴訟法第376 條第4 款之規定，經第二審判決者，不得上
    訴於第三審法院。查聲請人因該案件，經第一審法院以簡易
    判決處刑後，聲請人不服提起上訴，復經本院管轄第二審之
    合議庭判決上訴駁回，聲請人於第二審判決確定後，又依刑
    事訴訟法第426 條第1 項，向判決之原審法院即本院管轄第
    二審之合議庭聲請再審，本裁定即屬第二審法院所為裁定，
    依刑事訴訟法第405 條之規定，對於本裁定不得抗告，附此
    敘明。
六、據上論結，應依刑事訴訟法第433條，裁定如主文。
中    華    民    國    99    年    6     月    14    日
                  刑事第十六庭  審判長法  官  王綽光
                                      法  官  陳正昇
                                      法  官  洪珮婷
以上正本證明與原本無異。
本裁定不得抗告。
                                      書記官  陳永訓
中    華    民    國    99    年    6     月    14    日

司法院資訊處製作；財團法人民間司法改革基金會備份。
